【裁判字號】    90,上易,2690
【裁判日期】    900904
【裁判案由】    違反著作權法
【裁判全文】
臺灣高等法院刑事判決                            九十年度上易字第二六九號
    上  訴  人
    即  被  告  丙○○
    選任辯護人  吳佳育
                陳佳瑤
                陳伊甄
右上訴人因違反著作權法案件，不服臺灣士林地方法院九十年度易字第二六七號，中
華民國九十年六月十一日第一審判決（起訴案號：臺灣士林地方法院檢察署九十年度
偵字第六二八號），提起上訴，本院判決如左：
    主    文
上訴駁回。
    事    實
一、丙○○曾於民國八十四年間因違反著作權法案件，經臺灣士林地方法院判處有期
    徒刑四月確定，並於八十二年九月二十九日易科罰金執行完畢，又於八十七年間
    因違反著作權法案件，經同院判處有期徒刑六月確定，並於八十八年五月十三日
    易科罰金執行完畢，詎仍不知悔改，明知其於八十九年十二月二十八日上午七時
    許在台北市市十六號前以每片新台幣（下同）六十元之價格向不詳姓名年籍
    之成年男子販入共計二十片之音樂光碟片，均係擅自重製如附表所示公司享有著
    作權之盜版音樂光碟片。丙○○竟意圖營利，基於概括犯意，自同日上午七時許
    ，在上址設攤陳列如附表所示之盜版音樂光碟片，以每片光碟片一百五十元之價
    格，連續三次販售予不特定人牟利。迄於同日上午九時三十分許，在上址為警查
    獲，並扣得尚未售出之如附表所示之盜版音樂光碟片十七片。
二、案經如附表所示之公司訴由臺北市政府警察局北投分局移送臺灣士林地方法院檢
    察署檢察官偵查後聲請簡易判決處刑，經原審改依通常程序審理。
    理    由
一、訊據上訴人即被告（以下簡稱被告）丙○○固坦承有於右揭時地販入如附表所示
    之音樂光碟片，並曾販賣三片音樂光碟片予人之事實，惟辯稱：伊不知該光碟片
    為盜版的云云。經查，被告於右揭時地販賣盜版音樂光碟片之事實，業據如附表
    所示公司之告訴代理人乙○○、甲○○於原審指訴綦詳，並有如附表所示之盜版
    音樂光碟片十七片扣案可證。又被告有如事實欄一販賣盜版音樂光碟片之前科，
    理應就辨識盜版音樂光碟片有相當之認識，其向不詳姓名之男子以遠低於正版光
    碟片之價格購入如附表所示之光碟片，再以低於正版光碟片之價格出售予不特定
    人，自就如附表所示之音樂光碟片係屬盜版知之甚詳，被告所辯，要屬卸責之詞
    ，洵不足採。本件事證明確，被告犯行堪以認定，應依法論科。
二、核被告明知盜版音樂光碟片為侵害著作權之物，其意圖營利而交付，係違反著作
    權法第八十七條第二款之規定，犯同法第九十三條第三款之罪。又被告先後三次
    犯行，均時間緊接，手段相同，觸犯構成要件相同之罪名，顯係基於概括犯意為
    之，為連續犯，應依刑法第五十六條之規定，論以一罪，並加重其刑。又被告曾
    於八十七年間因違反著作權法案件，經臺灣士林地方法院判處有期徒刑六月確定
    ，並於八十八年五月十三日易科罰金執行完畢，有台灣士林地方法院檢察署刑案
    資料查註紀錄表在卷可稽，其於五年內再犯本件有期徒刑以上之罪，為累犯，應
    遞加重其刑。
三、原審本於同上見解，適用著作權法第九十三條第三款，刑法第十一條前段、第五
    十六條、第四十七條，並審酌被告有多次違反著作權法之前科、生活狀況、智識
    程度、犯罪之動機、目的、手段、所生之危害及犯罪後之態度等一切情狀，量處
    有期徒刑七月，並說明扣案之如附表所示盜版音樂光碟片十七片，係被告所有供
    犯罪所用之物，業據被告供明在卷，均依刑法第三十八條第一項第二款宣告沒收
    ，經核原審認事用法均無不合，量刑亦稱允當，被告上訴意旨以其並不具販賣盜
    版音樂光碟片之故意，原審量刑過重以及量刑違反妥當性原則、必要性原則、衡
    平原則，指摘原判決不當，為無理由，應予駁回。
據上論斷，應依刑事訴訟法第三百六十八條，判決如主文。
本案經檢察官吳國南到庭執行職務。
中      華      民      國    九十      年      九      月      四      日
                              臺灣高等法院刑事第十五庭
                                  審判長法  官  黃  賽  月
                                        法  官  魏  新  國
                                        法  官  鄧  振  球
右正本證明與原本無異。
不得上訴。
                                        書記官  洪  秋  帆
中      華      民      國    九十      年      九      月      五      日
附錄本案論罪科刑法條全文
著作權法第九十三條第三款：
  有左列情形之一者，處二年以下有期徒刑，得併科新臺幣十萬元以下罰金：
  一、侵害第十五條至第十七條規定之著作人格權者。
  二、違反第七十條規定者。
  三、以第八十七條各款方法之一侵害他人之著作權者。


司法院資訊處製作；財團法人民間司法改革基金會備份。
